【裁判字號】    97,抗,127
【裁判日期】    970229
【裁判案由】    聲明異議
【裁判全文】
臺灣高等法院臺中分院刑事裁定           97年度抗字第127號
抗  告  人
即  被  告  甲○○
上列抗告人因聲明異議案件，不服臺灣臺中地方法院中華民國96
年12月31日裁定（96年度聲字第3087號），提起抗告，本院裁定
如下：
    主  文
抗告駁回。
    理  由
一、本件經本院審酌結果，認為原審法院所為異議駁回之裁定，
    並無不合，應予維持，並引用原審法院之證據及理由（如附
    件）。
二、抗告意旨雖以：檢察官執行指揮前，須先查核確定判決有再
    審或違背法令者，即應先提非常上訴意見書請檢察總長提訴
    糾正之救濟程序，如敗訴，始得指揮執行，故未提訴即指揮
    ，即為指揮不當，原裁定未予詳察，認事用法多有錯誤，實
    難令人心服，為此依法提起抗告，請求廢棄原裁定云云，惟
    查：按裁判除關於保安處分者外，於確定後執行之。又執行
    裁判由為裁判法院之檢察官指揮之。刑事訴訟法第456條前
    段及第457條第1項前段分別定有明文。本件抗告人因犯行使
    偽造私文書罪，經臺灣臺中地方法院以93年度訴字第603號
    判處有期徒刑1年2月，經上訴本院94年度上訴字第822號予
    以駁回，再經上訴最高法院96年度台上字第354號駁回上訴
    ，並於96年1月18確定，此有臺灣高等法院被告前案紀錄表
    在卷可稽，則臺灣臺中地方法院檢察署執行檢察官依該確定
    判決通知抗告人到案執行，並無不當。抗告意旨固指摘其刑
    事案件有多處重大不法之情形，惟原確定判決既未經非常上
    訴撤銷，亦未經法院為開始再審之裁定，則執行檢察官依法
    指揮執行，自無違法不當之情形。再者，檢察官是否依刑事
    訴訟法第442條規定，添具意見書將該案卷宗及證物送交最
    高法院檢察署檢察總長，提起非常上訴，均非關執行之指揮
    ，本不屬刑事訴訟法第484條聲明異議之範圍，自不得以檢
    察官未為其提訴平反，即認檢察官執行指揮不當，況對於確
    定判決提起非常上訴，於刑事訴訟法並無停止執行之明文，
    是臺灣臺中地方法院檢察署執行檢察官依該確定判決指揮執
    行，亦無不當。綜上所述，本件原審裁定以抗告人之聲明異
    議為無理由，裁定駁回抗告人之聲明異議，並無不當。抗告
    人仍以上開理由指摘原審裁定不當，其抗告為無理由，應予
    駁回。
三、據上論結，應依刑事訴訟法第412條，裁定如主文。
中    華    民    國    97    年    2     月    29    日
            刑事刑十一庭  審判長法  官  陳  朱  貴
                                法  官  何  志  通
                                法  官  郭  同  奇
上列正本證明與原本無異。
得再抗告。
如不服本裁定，得於收受送達後五日內向本院提出抗告書狀 (須
附繕本)。
                                書記官  康  孝  慈
中    華    民    國    97    年    3    月    4     日


司法院資訊處製作；財團法人民間司法改革基金會備份。
